臺灣臺中地方法院刑事判決
111年度原金訴字第31號
公  訴  人  臺灣臺中地方檢察署檢察官
被      告  潘惠羽


選任辯護人  廖珮羽律師（法律扶助）
被      告  李羽甯



上  一  人
選任辯護人  李秉謙律師（法律扶助）
上列被告因違反洗錢防制法等案件，經檢察官提起公訴（臺灣臺
中地方檢察署111年度偵字第2819號、第5107號）及移送併辦（
臺灣苗栗地方檢察署111年度偵字第5435號、臺灣臺中地方檢察
署111年度偵字第28617號），本院判決如下：
    主    文
潘惠羽幫助犯一般洗錢罪，處有期徒刑參月，併科罰金新臺幣貳
萬元，罰金如易服勞役，以新臺幣壹仟元折算壹日。
李羽甯幫助犯一般洗錢罪，處有期徒刑參月，併科罰金新臺幣貳
萬元，罰金如易服勞役，以新臺幣壹仟元折算壹日。
    犯罪事實
一、潘惠羽、李羽甯知悉金融機構帳戶係個人理財重要工具，一
    般人取得他人之帳戶存摺、提款卡使用，常與財產犯罪有密
    切關係，可能係利用他人帳戶作為取得贓款工具，提領後即
    產生遮斷資金流動軌跡以逃避國家之追訴、處罰，仍於民國
    110年8月中旬某日，因欲申辦貸款，由李羽甯透過社群軟體
    Facebook（下稱臉書）及通訊軟體Telegram（下稱Telegram
    ）與真實姓名年籍不詳、Telegram暱稱「中租貸款專員」之
    詐欺集團成年成員聯繫，已預見可能是詐欺集團為遂行詐欺
    取財犯罪對外蒐集金融帳戶，對於提供帳戶資料予他人使用
    ，雖無引發他人萌生犯罪之確信，仍以縱若取得帳戶之人利
    用其交付之帳戶資料詐欺取財，掩飾、隱匿特定犯罪所得去
    向、所在而洗錢，亦不違背其本意之不確定幫助故意，由潘
    惠羽先於110年8月30日申辦行動電話0000000000號預付型門
    號，並於同日偕同李羽甯至臺中市○○區○○路○段000號1樓中
    國信託商業銀行文心分行，將其所申設如附表一所示帳戶之
    網路銀行綁定上開行動電話，並申辦如附表二所示之5組約
    定轉帳帳號後，將本案帳戶資料交由李羽甯於110年8月31日
    下午某時，在臺中市○○區○○路○段000號統一超商昌陽門市，
    以店到店寄貨服務，依指示將如附表一所示帳戶之提款卡（
    含密碼）、身分證彩色影本、印章及0000000000號預付卡，
    寄送至嘉義市○區○○路000○0號1樓統一超商圓環門市（收件
    人「黃品華代書事務所」）予真實姓名年籍均不詳之成年人
    ，容任該成年人及其所屬詐欺集團使用上開帳戶遂行詐欺取
    財犯罪，以掩飾、隱匿特定犯罪所得去向、所在而洗錢。該
    詐欺集團成員取得潘惠羽、李羽甯所交寄如附表一所示之帳
    戶資料後，即共同意圖為自己不法之所有，基於詐欺取財、
    一般洗錢之犯意聯絡，由不詳成年成員以如附表三編號1至9
    「詐欺時間及方式」欄所示手法，分別向曾芸敏等9人施行
    詐術，致其等均陷於錯誤，各將如附表三編號1至9所示款項
    匯至如附表一所示之帳戶，而旋遭提領一空，以此方式製造
    金流斷點，致無從追查前揭犯罪所得去向、所在，而掩飾、
    隱匿詐欺犯罪所得。
二、案經曾芸敏訴由臺東縣警察局臺東分局、吳俊良訴由新北市
    政府警察局蘆洲分局、吳清華訴由新北市政府警察局林口分
    局、曾平善訴由苗栗縣警察局竹南分局、王立方訴由新北市
    政府警察局板橋分局、林家弘訴由臺南市政府警察局永康分
    局、賴芝儀訴由宜蘭縣政府警察局羅東分局報告臺灣臺中地
    方檢察署檢察官偵查起訴及移送併辦、臺灣苗栗地方檢察署
    檢察官移送併辦。
    理    由
壹、證據能力
    下列認定被告犯罪事實之供述證據，被告2人及其等之辯護
    人於本院準備程序時同意有證據能力（見本院卷第76-77頁
    ），檢察官、被告2人及其等之辯護人於本院審理時未爭執
    證據能力，且迄至言詞辯論終結前亦未聲明異議，復經本院
    審認該等證據之作成並無違法、不當或顯不可信情況，依刑
    事訴訟法第159條之5規定，均有證據能力；又本案認定事實
    引用之非供述證據，並無證據證明係公務員違背法定程序取
    得，參酌同法第158條之4規定意旨，亦有證據能力。
貳、認定犯罪事實所憑之證據及理由
　　訊據被告潘惠羽、李羽甯就前開客觀之犯罪事實均不爭執，
    惟矢口否認有何詐欺、洗錢犯行，辯稱：當時係為申辦貸款
    ，方由被告李羽甯依指示交寄如附表一所示被告潘惠羽之帳
    戶供中租貸款之人員審核是否符合貸款資格，及確認得否正
    常扣繳借貸之金額及利息，並無詐欺及洗錢之故意云云。經
    查：
一、如附表一所示之帳戶及行動電話門號0000000000號由被告潘
    惠羽申請設立，且被告潘惠羽與被告李羽甯一同前往中國信
    託商業銀行文心分行將上開行動電話門號綁訂網路銀行，並
    設定如附表二所示之約定轉入帳戶後，由被告李羽甯依指示
    將本案帳戶資料寄送予真實姓名年籍不詳、收件人名稱為「
    黃品華代書事務所」之人，嗣詐欺集團成員於如附表三編號
    1至9所示之時間、方式，向告訴人曾芸敏、吳俊良、吳清華
    、曾平善、王立方、林家弘、賴芝儀及被害人陳駿洲、范鶯
    嬌施用詐術，致其等9人陷於錯誤，而各別將款項匯入如附
    表一所示之帳戶，旋遭詐欺集團成員提領一空等情，業經被
    告2人於本院審理時表示不爭執客觀事實（見本院卷第448頁
    ），並有中國信託商業銀行股份有限公司110年10月29日中
    信銀字第110224839287138號函暨函送被告潘惠羽之中國信
    託商業銀行帳號000000000000號帳戶之存款基本資料、交易
    明細、被告李羽甯與「中租貸款專員」之Telegram對話紀錄
    、遠傳電信資料查詢（門號0000000000號申登人為被告潘惠
    羽）、中國信託商業銀行股份有限公司111年2月11日中信銀
    字第111224839033723號函暨函附被告潘惠羽之中國信託商
    業銀行帳號000000000000號帳戶資料（開戶暨辦理各項業務
    申請書（個人）、美國外國帳戶FATCA身分聲明書(個人版)
    、僱傭證明書、約定帳號、網銀OTP申請日、登入IP位置及
    時間列表、存款交易明細、自動化交易LOG資料-財金交易）
    、中國信託商業銀行股份有限公司111年8月30日中信銀字第
    111224839285686號函暨函送李伶、曾志國、曾佳綺之帳戶
    客戶地址條列印、國泰世華商業銀行存匯作業管理部111年8
    月30日國世存匯作業字第1110152473號函暨函送林芮彤之帳
    戶客戶基本資料查詢、王道商業銀行股份有限公司111年9月
    5日王道銀字第1115601397號函暨函送徐士展之帳戶持有人
    戶名、身分證字號及開戶之地址資料（見偵字第2819號卷第
    31-33頁、第35-54頁、第65頁、第127-152頁、第155頁；本
    院卷第339-343頁、第347-349頁、第353-355頁），及如附
    表三「卷證資料出處」欄所示之證據各1份在卷可憑，首堪
    認定。
二、被告2人雖以前詞置辯，惟查：
　㈠被告潘惠羽、李羽甯均辯稱係為辦理貸款，方依指示將預付
    卡綁訂網路銀行、辦理約定轉入帳戶並將本案帳戶資料寄出
    云云，惟被告2人均供稱係於110年8月有金錢需求（見偵字
    第2819號卷第18頁、第96頁；偵字第5107號卷第14頁），被
    告2人即依指示前往中國信託商業銀行文心分行辦理綁訂預
    付卡門號、約定轉帳，日期為110年8月30日，有約定帳號及
    網銀OTP申請日及綁訂行動電話門號資料各1份附卷可憑（見
    偵字第2819號卷第135-137頁），而被告李羽甯依指示寄出
    本案帳戶資料之時間為110年8月31日午後，經被告李羽甯於
    警詢中及本院審理時均供述明確（見偵字第2819號卷第18頁
    ；本院卷第75頁），可推斷被告李羽甯與真實姓名年籍不詳
    之詐欺集團成員商議交付帳戶之時間應早於110年8月30日，
    方屬合理，證人即被告李羽甯亦於本院審理時證稱從商議至
    寄出本案帳戶約4天之時間等語（見本院卷第301頁）甚明。
    而被告2人固提出與「中租貸款專員」之Telegram對話紀錄
    截圖照片欲證明其等2人係遭詐騙，惟觀諸被告李羽甯與詐
    欺集團成員之對話起始時間為「110年8月31日21時54分」（
    見偵字第2819號卷第65頁），則被告2人縱辯稱被告李羽甯
    起於110年8月31日21時54分方私訊詐欺集團成員詢問貸款事
    宜，然此顯與前開被告潘惠羽、李羽甯所供稱係為辦理貸款
    而依指示辦理預付卡綁訂網路銀行、辦理約定轉入帳戶及寄
    出本案帳戶之時間未合，該對話紀錄難認確實為被告李羽甯
    與詐欺集團成員就貸款事項之最初商議內容，顯見被告2人
    辯解不實；再者，被告李羽甯於警詢中供稱貸款金額為新臺
    幣（下同）10萬元等語（見偵字第2819號卷第18頁），復於
    本院審理時擔任證人，卻證稱貸款之金額為20萬元等語（見
    本院卷第312頁），前後不一，由上開對話紀錄中更未見被
    告2人與詐欺集團成員商討貸款之金額、利息、還款方式及
    日期等消費借貸重要之點之約定，實屬可疑，故被告2人前
    開所辯，實難採信。
　㈡刑法上之故意，分直接故意（確定故意）與間接故意（不確
    定故意），「行為人對於構成犯罪之事實，明知並有意使其
    發生者」為直接故意，「行為人對於構成犯罪之事實，預見
    其發生而其發生並不違背其本意者」為間接故意。查提款卡
    、密碼均屬個人交易理財重要之物品，且利用人頭帳戶轉帳
    詐欺之案件，近年來報章新聞多所披露，復經政府多方宣導
    ，一般民眾對此種利用人頭帳戶之犯案手法，自應知悉而有
    所預見。衡酌被告李羽甯自陳具高中肄業學歷，從18歲起即
    曾從事服務業、餐飲、網咖、酒吧、彩券行工作等語；被告
    潘惠羽則自陳具高中畢業學歷，前曾在工廠工作及務農等語
    （見本院卷第314頁、第449頁），被告2人具有相當程度之
    生活社會閱歷，對於金融機構帳戶之存摺、金融卡及密碼，
    理當知悉小心謹慎保管，且對媒體、政府防範人頭帳戶之宣
    導，應難諉為不知，其等2人提供本案帳戶金融卡（含密碼
    ）等資料予完全不相識、亦不知來歷之他人時，應已預見對
    方可能作為詐騙他人財物之工具使用，仍提供而容任他人使
    用本案帳戶，觀以被告李羽甯於本院審理時擔任證人明確證
    稱：有詢問過銀行貸款所需資料及條件，但因當時沒有工作
    無法貸款，又急需用錢，就依指示交寄本案帳戶資料等語（
    見本院卷第313-314頁）明確，足認被告李羽甯應已預見對
    方可能將本案帳戶作為詐騙他人財物之工具甚明，則被告2
    人提供如附表一所示本案之帳戶資料時，主觀上有幫助他人
    犯詐欺取財罪之不確定故意，應堪認定。
　㈢金融帳戶乃個人理財工具，依我國現狀，申設金融帳戶並無
    任何特殊限制，且可於不同之金融機構申請多數帳戶使用，
    是依一般人之社會通念，若見他人不以自己名義申請帳戶，
    反而收購或借用別人之金融帳戶以供使用，並要求提供提款
    卡及告知密碼，則提供金融帳戶者主觀上如認識該帳戶可能
    作為收受、提領特定犯罪所得使用，他人提領後即產生遮斷
    金流以逃避國家追訴、處罰之效果，仍基於幫助之犯意提供
    ，應論以幫助犯同法第14條第1項之一般洗錢罪（最高法院1
    08年度台上字第3101號裁定、108年度台上字第3897號判決
    意旨參照）。查被告2人將本案帳戶之提款卡（含密碼）、
    印章依「中租貸款專員」指示寄交予「黃品華代書事務所」
    ，則被告2人主觀上有將本案帳戶交由他人入款、領款使用
    之認知，甚為明確，而被告2人對於其交付帳戶資料之對象
    ，完全不知真實姓名，且被告2人交付本案帳戶資料之方式
    係便利商店「店到店取貨」之交貨便方式，則被告2人交出
    帳戶資料後，除非辦理掛失，實際上已無法取回，亦無從追
    索上開帳戶內資金去向，已喪失實際控制權，則其等2人主
    觀上自已預見上開帳戶後續資金流向，有無法追索之可能性
    ，對於匯入上開帳戶內資金如經持有之人提領後，已無從查
    得，形成金流斷點，將會產生遮斷金流以逃避國家追訴、處
    罰之效果，主觀上亦有認識。是以，被告2人對於其提供帳
    戶資料之行為，對詐欺集團成員利用該帳戶資料存、匯入詐
    欺所得款項，進而加以提領，而形成資金追查斷點之洗錢行
    為提供助力，既已預見，仍提供本案帳戶資料供對方使用，
    顯有容任而不違反其本意，則其有幫助洗錢之不確定故意，
    亦堪認定。被告2人辯稱並無幫助詐欺、洗錢之故意云云，
    礙難憑採。
三、至被告李羽甯之辯護人雖聲請傳喚證人李伶等人，即被告2
    人設定約定轉帳帳戶之所有人，及自本案帳戶轉出金額之目
    的地帳戶所有人云云（見本院卷第417-419頁），惟被告2人
    就本案均不爭執客觀之犯罪事實，且被告2人就本案有幫助
    詐欺、洗錢之不確定故意，業經本院認定如上；況被告2人
    將本案帳戶資料寄出後，本無法控制、取回本案帳戶或決定
    本案帳戶內之資金流向，是應認辯護人前開之證據調查聲請
    無調查必要。另被告潘惠羽雖曾就提供本案同一帳戶資料之
    詐欺案件，經臺灣苗栗地方檢察署檢察官以111年度偵字第4
    01號、第1686號、第2919號為不起訴處分在案，惟本院本應
    依卷內證據為個案認定，該等不起訴處分當無拘束本院之效
    力，應予說明。
四、綜上所述，被告2人所辯核係事後卸責之詞，委無足採。本
    案事證明確，被告2人前開幫助詐欺、幫助洗錢犯行堪以認
    定，應依法論科。
參、論罪科刑
一、被告潘惠羽、李羽甯2人僅提供本案帳戶之提款卡（含密碼
    ）予他人供詐欺取財與洗錢犯罪使用，並無證據證明其有參
    與詐欺取財或洗錢之構成要件行為，或有與本案詐欺取財之
    詐騙之人有詐欺、洗錢之犯意聯絡。是被告2人基於幫助之
    意思，參與詐欺取財、一般洗錢之構成要件以外之行為，為
    幫助犯。且被告2人對於詐欺成員究竟由幾人組成，尚非其
    所能預見，本案或有三人以上之共同正犯參與詐欺取財犯行
    ，惟依罪證有疑利被告之原則，本院認尚無從遽認被告2人
    主觀上係基於幫助三人以上共同加重詐欺取財之犯意，而為
    幫助加重詐欺取財犯行。是核被告潘惠羽、李羽甯2人所為
    ，均係犯刑法第30條第1項前段、第339條第1項之幫助詐欺
    取財罪及刑法第30條第1項前段、洗錢防制法第14條第1項之
    幫助一般洗錢罪。
二、被告2人以一行為提供如附表一所示本案帳戶之金融卡（密
    碼）之行為，使告訴人曾芸敏、吳俊良、吳清華、曾平善、
    王立方、林家弘、賴芝儀及被害人陳駿洲、范鶯嬌等9人受
    詐騙匯款並遮斷金流效果，侵害數個被害人財產法益，係一
    行為觸犯數個基本構成要件相同之幫助詐欺取財、幫助洗錢
    罪名，依刑法第55條前段之規定，應論以一罪；且所犯幫助
    詐欺取財及幫助一般洗錢犯行，亦係一行為觸犯數罪名，應
    從一重之幫助一般洗錢罪處斷。
三、刑之減輕事由：
　㈠被告2人以幫助之意思，參與構成要件以外之行為，為幫助犯
    ，爰依刑法第30條第2項規定，依正犯之刑減輕之。
　㈡被告潘惠羽之辯護人雖主張依刑法第59條規定減輕其刑云云
    。惟按刑法第59條規定之酌量減輕其刑，必須犯罪另有特殊
    之原因與環境，在客觀上足以引起一般同情，認為即使予以
    宣告法定最低度刑，猶嫌過重者，始有其適用。此所謂法定
    最低度刑，固包括法定最低本刑；惟遇有其他法定減輕之事
    由者，則應係指適用其他法定減輕事由減輕其刑後之最低度
    刑而言。倘被告別有法定減輕事由者，應先適用法定減輕事
    由減輕其刑後，猶認其犯罪之情狀顯可憫恕，即使科以該減
    輕後之最低度刑仍嫌過重者，始得適用刑法第59條規定酌量
    減輕其刑（最高法院100年度台上字第744號判決意旨可資參
    照）。查被告潘惠羽本案犯行已依刑法第30條第2項減輕其
    刑，業如前述，被告潘羽惠、李羽甯任意將本案帳戶資料交
    予不熟識之人，犯罪後亦僅坦承客觀犯罪事實，然矢口否認
    犯行，更未與本案所有告訴人及被害人達成和解以賠償損害
    ，依其犯罪之手段與情節等觀之，其犯行並無特殊之原因與
    環境，在客觀上顯不足以引起一般同情，尚難認其有情堪憫
    恕之處。是被告潘惠羽經前開減輕其刑後之法定最低刑度，
    尚無情輕法重之情形，而無刑法第59條規定之適用。辯護人
    為被告潘惠羽之利益請求依刑法第59條規定酌減其刑云云，
    洵非有據。
四、爰以行為人之責任為基礎，審酌被告潘惠羽、李羽甯因急需
    用錢，將本案帳戶之提款卡及密碼提供予他人使用，致前揭
    告訴人及被害人等9人遭詐騙而受有財產上損害，並使該等
    詐欺所得真正去向、所在得以獲得隱匿，妨礙執法機關追緝
    犯罪行為人，助長犯罪，使告訴人及被害人等人難以求償，
    對社會治安造成之危害非輕，所為實不足取，應予非難；衡
    以被告僅坦承客觀交付本案帳戶之事實，惟否認犯行之犯罪
    後態度，被告2人本案之犯罪動機與目的係因急需用錢不擇
    手段（見本院卷第75頁、第313頁）、然實際上未獲得任何
    報酬、被告2人提供之帳戶數量為1個，告訴人及被害人等9
    人因受騙所受之損失金額，被告2人業與告訴人林家弘、曾
    平善達成調解（見本院卷第457-465頁）、與告訴人吳清華
    、王立方達成和解（見本院卷第479-485頁），堪認被告2人
    有盡力彌補損害；並考量被告2人前無科刑之前案紀錄，有
    被告2人之臺灣高等法院被告前案紀錄表在卷可參，素行尚
    佳，及被告2人分別自陳之教育程度、職業及家庭經濟生活
    狀況（見本院卷第449頁），被告2人及其等之辯護人、公訴
    人就本案之量刑意見（見本院卷第448-453頁）等一切情狀
    ，分別量處如主文所示之刑，並就罰金刑部分均諭知易服勞
    役之折算標準，以示懲儆。
肆、沒收部分
一、被告2人固有提供如附表一所示之本案帳戶資料予本案詐欺
    集團成員遂行詐欺取財及洗錢之犯行，惟被告於本院審理時
    供稱並未取得報酬（見本院卷第448頁），卷內亦乏積極證
    據證明被告2人就此獲有報酬，自無從遽認被告2人有何實際
    獲取之犯罪所得，爰不予諭知沒收或追徵其犯罪所得。
二、如附表三所示告訴人曾芸敏等9人遭提領之款項，係由詐欺
    集團成員提領，非屬被告2人所有，亦非在其實際掌控中，
    其就所隱匿之財物不具所有權及事實上處分權，無從依洗錢
    防制法第18條第1項就所提領全部金額諭知沒收。　
三、被告2人交付予詐欺集團成員之本案帳戶提款卡（含密碼）
    、身分證彩色影本、印章及0000000000號預付卡，固屬於被
    告2人所有且供其犯罪所用之物品，惟前開帳戶已遭警示凍
    結，此等物品已無法使用並失其財產上價值，又已交付詐欺
    集團成員且未扣案，諒執行沒收徒增程序耗費，亦無刑法上
    重要性，爰不宣告沒收。　　　　　
據上論斷，應依刑事訴訟法第299條第1項前段，洗錢防制法第14
條第1項，刑法第11條、第30條第1項前段、第2項、第339條第1
項、第55條前段、第42條第3項前段，刑法施行法第1條之1第1項
，判決如主文。
本案經檢察官詹益昌提起公訴，檢察官邱舒虹、吳錦龍移送併辦
，檢察官温雅惠到庭執行職務。
中　　華　　民　　國　　111 　  年　 10　 月　　27　　日
           刑事第十四庭  審判長法  官  周莉菁
  　 　　　                    法  官  劉育綾
　　 　　　                    法  官  王怡蓁  
以上正本證明與原本無異。
如不服本判決應於收受判決後20日內向本院提出上訴書狀，並應
敘述具體理由；其未敘述上訴理由者，應於上訴期間屆滿後20日
內向本院補提理由書（均須按他造當事人之人數附繕本）「切勿
逕送上級法院」。
告訴人或被害人如不服判決，應備理由具狀向檢察官請求上訴，
上訴期間之計算，以檢察官收受判決正本之日起算。
                                書記官  黃雅青
中　　華　　民　　國　　111 　年　　10　　月　　28　　日
附錄論罪科刑法條：
洗錢防制法第14條
有第二條各款所列洗錢行為者，處7年以下有期徒刑，併科新臺
幣5百萬元以下罰金。
前項之未遂犯罰之。
前二項情形，不得科以超過其特定犯罪所定最重本刑之刑。
中華民國刑法第339條
（普通詐欺罪）
意圖為自己或第三人不法之所有，以詐術使人將本人或第三人之
物交付者，處5年以下有期徒刑、拘役或科或併科50萬元以下罰
金。
以前項方法得財產上不法之利益或使第三人得之者，亦同。
前二項之未遂犯罰之。
附表一：人頭帳戶列表
編號 戶名 帳戶 1 潘惠羽 中國信託商業銀行帳號000-000000000000號 （戶名：潘惠羽） 
附表二：約定轉帳帳號（申辦日期：110年8月30日）
編號 帳號 類別 1 中國信託商業銀行中原分行 帳號：000-0000000000000000號 （戶名：李伶） 轉入 2 中國信託商業銀行南中壢分行 帳號：000-0000000000000000號 （戶名：曾志國）  3 國泰世華商業銀行 帳號：000-0000000000000000號 （戶名：林芮彤）  4 王道商業銀行 帳號：000-0000000000000000號 （戶名：徐士展）  5 中國信託商業銀行中壢分行 帳號：000-0000000000000000號 （戶名：曾佳綺）  
附表三：
編號 告訴人/被害人 詐欺時間與方式 卷證資料出處   1 曾芸敏（告訴人） 詐欺集團不詳成年成員於110年8月16日在臉書發送騰訊競猜廣告訊息，並與告訴人曾芸敏聯繫，向告訴人曾芸敏佯稱可以投資賺錢云云，使告訴人曾芸敏陷於錯誤，於110年9月2日12時46分及47分許，依指示匯款5萬元、5萬元至如附表一所示之人頭帳戶。   （見111年度偵字第2819號卷） 1.告訴人曾芸敏於警詢中之指述（第21-22頁） 2.告訴人曾芸敏遭詐騙資料： (1)內政部警政署反詐騙諮詢專線紀錄表（第57頁） (2)臺北市政府警察局中正第一分局忠孝西路派出所受理詐騙帳戶通報警示簡便格式表（第59頁） (3)臺北市政府警察局中正第一分局忠孝西路派出所受(處)理案件證明單（第61頁） (4)臺北市政府警察局中正第一分局忠孝西路派出所受理各類案件紀錄表（第63頁） (5)告訴人曾芸敏以網路銀行轉帳5萬元、2萬元之手機截圖（第69頁） (6)告訴人曾芸敏與詐騙集團成員「騰訊競猜」之客服人員對話截圖（第71-78頁）　    2 吳俊良 （告訴人） 詐欺集團不詳成年成員於110年8月15日以臉書名稱「林佳」、通訊軟體LINE（下稱LINE）暱稱「林佳」、「B-Y」凱利程式客服名義，向告訴人吳俊良佯稱操作凱利程式可以賺錢云云，使告訴人吳俊良陷於錯誤，於110年9月3日11時35分、37分許，依指示匯款10萬元、8萬9942元至如附表一所示之人頭帳戶。 （見111年度偵字第5107號卷） 1.告訴人吳俊良於警詢中之指述（第21-24頁）  2.告訴人吳俊良遭詐騙資料： (1)內政部警政署反詐騙諮詢專線紀錄表（第30頁） (2)臺南市政府警察局第四分局育平派出所受理詐騙帳戶通報警示簡便格式表（第31頁） (3)臺南市政府警察局第四分局育平派出所受理各類案件紀錄表（第33頁） (4)臺南市政府警察局第四分局育平派出所受（處)理案件證明單（第34頁） (5)告訴人吳俊良以網路銀行轉帳10萬元、8萬9942元之交易明細截圖照片（第38-39頁） (6)與詐騙集團成員暱稱「林佳」之人之LINE對話紀錄及投資網站之頁面截圖（第40-43頁）  3 吳清華 （告訴人） 詐欺集團不詳成年成員於110年8月底某日，以社群軟體Instagram帳號「leleyy30」及LINE暱稱「五號客服專線」，向告訴人吳清華佯稱在IDG交易平台上儲值購買虛擬貨幣可以賺錢云云，使告訴人吳清華陷於錯誤，於110年9月1日17時34分許依指示匯款1萬元至如附表一所示之人頭帳戶。 （見頭份警偵字第1110012454號卷［下稱頭份警卷］，經檢察官移送併辦） 1.告訴人吳清華於警詢中之指述（第13頁） 2.告訴人吳清華遭詐騙資料： (1)新北市政府警察局林口分局忠孝派出所受理各類案件紀錄表（第32頁） (2)新北市政府警察局林口分局忠孝派出所受（處)理案件證明單（第33頁） (3)新北市政府警察局林口分局忠孝派出所受理詐騙帳戶通報警示簡便格式表（第34頁） (4)金融機構聯防機制通報單（第35頁） (5)内政部警政署反詐編諮詢專線紀錄表（第36頁正反面） (6)網路轉帳交易畫面截圖照片（第37頁） (7)告訴人吳清華與LINE暱稱「五號客服專線」之詐欺集團成員之對話紀錄截圖（第38-49頁)  4 曾平善 （告訴人） 詐欺集團不詳成年成員於110年8月27日以交友軟體「速約-約會交友」暱稱「大海」、LINE暱稱「陳玉峰」（ID：0000000）及假冒稅捐處人員、洗錢違規項目總裁助理「朱立翹」，向告訴人曾平善佯稱可在摩根大通網站（www.hkhuifa.com）下注，嗣以違反操作並涉及洗錢行為云云，使告訴人曾平善陷於錯誤，於110年9月3日10時16分、20分許依指示匯款5萬元（手續費15元）、3萬元至如附表一所示之人頭帳戶。 （見頭份警卷，經檢察官移送併辦） 1.告訴人曾平善於警詢中之指述（第14-15頁反面） 2.告訴人曾平善遭詐騙資料： (1)苗栗縣警察局竹南分局中港海口派出所受理各類案件紀錄表（第50頁） (2)苗栗縣警察局竹南分局中港海口派出所受（處)理案件證明單（第51頁） (3)苗栗縣警察局竹南分局中港海口派出所受理詐騙帳戶通報警示簡便格式表（第52頁） (4)金融機構聯防機制通報單（第53頁） (5)内政部警政署反詐編諮詢專線紀錄表（第54頁正反面） (6)告訴人曾平善之中華郵政造橋郵局帳號00000000000000號帳戶之存摺封面及內頁影本（第55-58頁） (7)告訴人曾平善之台中銀行竹南分行帳號000000000000號帳戶之存摺封面及內頁影本（第59-60頁） (8)「速約-約會交友」APP畫面、詐騙集團成員暱稱「大海」之人於交友APP上帳號畫面、與暱稱「大海」之人對話紀錄截圖、與LINE暱稱「陳玉峰」對話紀錄截圖、個人帳號首頁、以網路銀行匯款之交易畫面截圖、「摩根大通」網站畫面截圖、與詐騙集團成員「摩根大通」網站客服對話紀錄、手機來電紀錄截圖（第61-78頁）       　   5 王立方 （告訴人） 詐欺集團不詳成年成員於110年9月4日前某日，以抖音平台、LINE暱稱「敏敏」，向告訴人王立方佯稱在其為澳門人遭未婚夫劈腿，若在未婚夫投資的澳門新葡京博弈平台網站（k.tyc10.cn）操作可使她未婚夫虧損破產云云，使告訴人王立方陷於錯誤，於110年9月4日10時54分許、11時19分及21分許，依指示分別匯款3500元、7000元、7000元至如附表一所示之人頭帳戶。 （見頭份警卷，經檢察官移送併辦） 1.告訴人王立方於警詢中之指述（第16頁正反面） 2.告訴人王立方遭詐騙資料： (1)新北市政府警察局板橋分局板橋派出所陳報單（第80頁） (2)新北市政府警察局板橋分局板橋派出所受理各類案件紀錄表（第81頁） (3)新北市政府警察局板橋分局板橋派出所受（處)理案件證明單（第82頁） (4)新北市政府警察局板橋分局板橋派出所受理詐騙帳戶通報警示簡便格式表（第83頁） (5)金融機構聯防機制通報單（第84頁）            (6)内政部警政署反詐編諮詢專線紀錄表（第85頁正反面）  (7)王立方以網路轉帳匯款3500元、7000元、7000元之交易畫面截圖、與詐騙集團成員通訊軟體LINE暱稱「敏敏」之人對話紀錄截圖、「敏敏」之通訊軟體 LINE ID搜尋畫面（第86頁正反面、第88頁反面-89反面）　   6 陳駿洲（被害人） 詐欺集團不詳成年成員於110年9月3日前某日，以交友軟體、LINE暱稱「嘉欣」，向被害人陳駿洲佯稱在澳門新葡京娛樂場投資平台（網址：c.js102.cn）操作可賺錢云云，使被害人陳駿洲陷於錯誤，於110年9月3日10時7分許，依指示匯款5000元至如附表一所示之人頭帳戶。 （見頭份警卷，經檢察官移送併辦） 1.被害人陳駿洲於警詢中之指述（第17-18頁） 2.告訴人陳駿洲遭詐騙資料： (1)高雄市政府警察局楠梓分局翠屏派出所受（處)理案件證明單（第90頁） (2)高雄市政府警察局楠梓分局翠屏派出所理各類案件紀錄表（第91頁） (3)高雄市政府警察局楠梓分局翠屏派出所受理詐騙帳戶通報警示簡便格式表（第92頁） (4)金融機構聯防機制通報單（第93頁） (5)内政部警政署反詐編諮詢專線紀錄表（第94頁正反面）  (6)轉帳5000元之交易明細表影本（第95頁） (7)與詐騙集團成員即通訊軟體LINE暱稱「嘉欣」、「新葡京娛樂場投資平台網站」之客服人員對話紀錄截圖照片（第96-98頁）  7 林家弘（告訴人） 詐欺集團不詳成年成員於110年9月2日前某日透過臉書買賣包包賺差價之社團，以LINE暱稱「林欣怡」，向告訴人林家弘佯稱投資她買賣包包、手錶可以賺錢云云，使告訴人林家弘陷於錯誤，於110年9月2日10時23分許，依指示匯款2萬9000元（匯費30元）至如附表一所示之人頭帳戶。 （見頭份警卷，經檢察官移送併辦） 1.告訴人林家弘於警詢中之指述（第19-21頁） 2.告訴人林家弘遭詐騙資料： (1)臺南市政府警察局永康分局鹽行派出所受（處)理案件證明單（第100頁） (2)臺南市政府警察局永康分局鹽行派出所受理各類案件紀錄表（第101頁） (3)臺南市政府警察局永康分局鹽行派出所受理詐騙帳戶通報警示簡便格式表（第102頁） (4)金融機構聯防機制通報單（第103頁） (5)内政部警政署反詐編諮詢專線紀錄表（第104頁正反面） (6)告訴人之郵政跨行匯款申請書（第105頁）  8 范鶯嬌（被害人）  詐欺集團不詳成年成員於110年9月1日，以抖音平台、金沙娛樂有限公司客服（LINE ID：dlt8866），向被害人范鶯嬌佯稱可至金沙娛樂有限公司網站（網址：http：//jsyl999.xyz/）下注澳門大樂透云云，使被害人范鶯嬌陷於錯誤，於110年9月1日14時57分許、110年9月3日11時41分許依指示匯款1萬元（手續費15元）、3萬元（手續費15元）至如附表一所示之人頭帳戶。 （見頭份警卷，經檢察官移送併辦） 1.被害人范鶯嬌於警詢中之指述（第22-23頁） 2.被害人范鶯嬌遭詐騙資料： (1)嘉義縣警察局民雄分局民雄派出所受（處)理案件證明單（第107頁） (2)嘉義縣警察局民雄分局民雄派出所受理各類案件紀錄表（第108頁） (3)内政部警政署反詐編諮詢專線紀錄表（第109頁正反面） (4)嘉義縣警察局民雄分局民雄派出所受理詐騙帳戶通報警示簡便格式表（第110頁） (5)金融機構聯防機制通報單（第111頁） (6)「金沙娛樂公司」網站畫面及客服之對話紀錄截圖、交易明細表翻拍照片、告訴人之土地銀行金融卡照片（第112-114頁）  9 賴芝儀（告訴人） 詐欺集團不詳成年成員於110年8月7日，假冒為IG帳號「W0000000」、LINE暱稱「North kite」、HANTEC投資平台客服人員，向告訴人賴芝儀佯稱在HANTEC投資平台（網址：c.js102.cn）可投資比特幣賺錢云云，使告訴人賴芝儀陷於錯誤，於110年9月2日12時48分許（移送併辦意旨書誤載為9月20日12時44分許），依指示匯款10萬元（匯費30元）至如附表一所示之人頭帳戶。 （見中市警五分偵字第1100042748號警卷，經檢察官移送併辦） 1.告訴人賴芝儀於警詢中之指述（第115-118頁） 2.告訴人賴芝儀遭詐騙資料： (1)匯款10萬元（匯費30元）之匯款申請書（第121頁） (2)與暱稱「在線咨詢-nu」之對話紀錄截圖照片（第125-133頁） (3)内政部警政署反詐騙諮詢專線紀錄表（第137-138頁） (4)宜蘭縣政府警察局羅東分局公正派出所受理詐騙帳戶通報警示簡便格式表（第141頁） (5)金融機構聯防機制通報單（第145-151頁）